臺灣臺中地方法院刑事判決　　　　　　　　　　　　九十一年度易字第二六四號
　　公　訴　人　臺灣臺中地方法院檢察署檢察官
　　被　　　告　甲○○
右列被告因毒品危害防制條例案件，經檢察官提起公訴（九十一年度毒偵字第二七０
二號），本院判決如左：
    主  文
甲○○施用第二級毒品，累犯，處有期徒刑伍月，如易科罰金，以參佰元折算壹日。
    事  實
一、甲○○前曾於民國八十六年間，因煙毒、麻藥等案件，經本院分別判處有期徒刑
    二年及四月確定，經定執行刑為有期徒刑二年二月，嗣經臺灣高等法院臺中分院
    駁回其上訴而告確定，於八十九年十一月十五日執行完畢；復於九十年間，因施
    用毒品案件，經依本院裁定送觀察、勒戒後，認無繼續施用毒品之傾向，由臺灣
    臺中地方法院檢察署檢察官於九十年十月十二日，以九十年度毒偵字第四八五三
    號為不起訴處分確定。詎仍不知悔改，於前開不起訴處分確定後五年內，復基於
    施用第二級毒品ＭＤＭＡ之犯意，於九十一年六月十四日或其前四日內某時，在
    臺北縣板橋市某處，以不詳方式，施用ＭＤＭＡ一次。嗣於九十一年六月十四日
    ，甲○○前往臺灣板橋地方法院檢察署（下簡稱板橋地檢署）自首施用第一級毒
    品海洛因，經採集其尿液送驗結果，呈現嗎啡及ＭＤＭＡ均陽性反應（施用第一
    級毒品部分，業經本院於九十一年十月四日，以九十一年度訴字第一九三五號判
    處有期徒刑七月），始查悉上情。甲○○復於九十一年六月十九日凌晨五時四十
    分許，在臺中縣豐原市○○路五三四號前為警查獲。經依本院九十一年度毒聲字
    第一六六八號裁定送觀察、勒戒後，認有繼續施用毒品之傾向。
二、案經臺灣臺中地方法院檢察署檢察官自動檢舉，偵查起訴。
    理  由
一、訊據被告甲○○矢口否認有施用第二級毒品ＭＤＭＡ之犯行，辯稱：伊並沒有施
    用ＭＤＭＡ，否則伊前往板橋地檢署自首施用海洛因時，就會一併自首了，可能
    是提供海洛因的人所拿給伊施用之海洛因內摻有ＭＤＭＡ成分，或伊朋友提供解
    毒藥時，該解毒藥物就含有該成分，以致於尿液中被檢測出ＭＤＭＡ陽性反應云
    云。惟查，被告於九十一年六月十四日前往板橋地檢署，向該署檢察官自首施用
    第一級毒品海洛因時，經命法警採集其尿液送驗，經國防部憲兵司令部刑事鑑識
    中心以螢光偏極免疫分析法、液相萃取（溶劑萃取）前處理法、氣相層析質譜分
    析法鑑驗結果，確實呈現煙毒（嗎啡）及ＭＤＭＡ反應，有該中心九十一年七月
    十六日（九一）綱得字第０九三三九號鑑驗通知書一紙附卷可稽。果如被告未曾
    施用ＭＤＭＡ，何故其尿液被檢測出有該等毒品反應？被告於檢察官偵訊時供稱
    採尿前並未服用任何藥物，有該訊問筆錄在卷可參；於本院審理時雖持前詞為辯
    ，然其並無法提出提供海洛因者，抑或提供解毒藥物者之姓名、年籍等資料，以
    供本院查證，已難證明其所為辯解屬實，自不能作為有利於被告之認定。被告確
    實有於採尿當日或其前四日內某時，施用第二級毒品ＭＤＭＡ之事實，至堪認定
    。又被告直承採尿前人在臺北縣板橋市，所以才去板橋地檢署自首施用海洛因犯
    行，足見其施用毒品地ＭＤＭＡ點亦在臺北縣板橋市某處，堪以認定。至被告曾
    於九十年間，因施用毒品案件，經依本院裁定送觀察、勒戒後，認無繼續施用毒
    品之傾向，由臺灣臺中地方法院檢察署檢察官於九十年十月十二日，以九十年度
    毒偵字第四八五三號為不起訴處分確定；於九十一年六月十九日遭警查獲後，經
    依本院九十一年度毒聲字第一六六八號裁定送觀察、勒戒後，認有繼續施用毒品
    之傾向等情，有前開不起訴處分書、臺灣臺中地方法院檢察署刑案資料查註紀錄
    表、臺灣高等法院被告全國前案紀錄表、本院前開裁定及臺灣臺中看守所檢送有
    無繼續施用毒品傾向證明書各乙份在卷佐徵，其於前開不起訴處分確定後，五年
    內再犯毒品危害防制條例第十條第二項之罪，依毒品危害防制條例第二十條第三
    項前段規定應依法論科。本件事證業臻明確，被告犯行至堪認定。
二、核被告所為，係犯毒品危害防制條例第十條第二項之施用第二級毒品罪。被告持
    有第二級毒品之低度行為，應為施用第二級毒品之高度行為所吸收，不另論罪。
    又被告前曾於八十六年間，因煙毒、麻藥等案件，經本院分別判處有期徒刑二年
    及四月確定，經定執行刑為有期徒刑二年二月，嗣經臺灣高等法院臺中分院駁回
    其上訴而告確定，於八十九年十一月十五日執行完畢，有前開紀錄表存卷可據，
    被告於前開有期徒刑執行完畢後，五年內再犯本件有期徒刑以上之罪，為累犯，
    依刑法第四十七條規定加重其刑。又被告於九十一年六月十四日前往板橋地檢署
    自首時，僅就其所施用第一級毒品海洛因之犯行，表明接受裁判意願，而未曾提
    及有施用第二級毒品ＭＤＭＡ之犯行，是被告自首施用第一級毒品海洛因效力，
    不及於本案施用ＭＤＭＡ犯行，併予敘明。爰審酌被告犯罪之動機、方法、目的
    、手段、次數及犯後態度等一切情狀，量處如主文所示之刑，並諭知易科罰金之
    折算標準。
據上論斷，應依刑事訴訟法第二百九十九條第一項前段，毒品危害防制條例第十條第
二項、第二十條第三項前段，刑法第十一條前段、第四十七條、第四十一條第一項前
段，罰金罰鍰提高標準條例第二條，判決如主文。
中      華      民      國      九十一      年      十一  月    十九    日
                                        法  官    賴  妙  雲
右正本證明與原本無異。
如不服本判決，應於送達後十日內向本院提出上訴狀 （須附繕本） ，上訴於台灣高等
法院台中分院。
                                        書記官
中      華      民      國      九十一      年      十一  月    十九    日
附錄論罪科刑法條
毒品危害防制條例第十條第二項：
第 10 條    施用第一級毒品者，處六月以上五年以下有期徒刑。
            施用第二級毒品者，處三年以下有期徒刑。
